hr-HR: Učinak njege kose: Protiv peruti; Protiv neposlušnih vlasi; Protiv gubitka kose; Razjašnjavanje; Zaštita boje; Pojačavanje kovrča; Dubinsko čišćenje; Detoksifikacija; Hidracija; Vlaženje; Hranjivo; Čišćenje; Obnavljanje; Revitaliziranje; Sjaj; Zaglađivanje; Smirivanje vlasišta; Jačanje; Zadebljavanje; Toniranje (ljubičasta/plava); Zaštita od UV zračenja; Povećanje volumena; Ostalo
el: Αποτέλεσμα περιποίησης μαλλιών: Κατά της πιτυρίδας; Κατά του φριζαρίσματος; Κατά της τριχόπτωσης; Διαύγεια; Προστασία χρώματος; Ενίσχυση μπούκλας; Βαθύς καθαρισμός; Αποτοξίνωση; Ενυδατικό; Για ενυδάτωση; Για θρέψη; Για καθαρισμό; Αποκατάσταση; Για αναζωογόνηση; Για λάμψη; Για λείανση; Καταπραϋντικό τριχωτού; Για ενδυνάμωση; Για πάχυνση; Τόνωση (μωβ/μπλε); Προστασία από την υπεριώδη ακτινοβολία; Για αύξηση του όγκου; Άλλο
sk-SK: Účinok starostlivosti o vlasy: Proti lupinám; Proti krepovateniu; Proti vypadávaniu vlasov; Čistiaci; Ochrana farby; Zvýraznenie kučier; Hlboké čistenie; Detoxikačný; Hydratujúci; Zvlhčujúci; Výživný; Prečisťujúci; Opravný; Revitalizujúci; Lesk; Vyhladenie; Upokojujúci pokožku hlavy; Posilňovanie; Zahusťovanie; Tónovací (fialový/modrý); UV ochrana; Zväčšovanie objemu; Iné
nl: Haarverzorgingseffect: Antiroos; Antikroes; Anti-haaruitval; Zuiverend; Kleurbescherming; Krulversterkend; Diepe reiniging; Ontgiftend; Hydraterend; Vochtinbrengend; Voedend; Zuiverend; Repareren; Revitaliserend; Glans; Gladmakend; Kalmerend voor hoofdhuid; Versterkend; Verdikking; Tonend (paars/blauw); UV-bescherming; Volumegevend; Andere
ro-RO: Efectul uleiului de păr: Anti-mătreață; Anti-electrizare; Anti-cădere păr; Clarificator; Protecția culorilor; Intensificarea buclelor; Curățare profundă; Detoxifiant; Hidratare; Menține hidratarea; Hrănire; Purificare; Reparare; Revitalizare; Strălucire; Netezire; Calmare scalp; Întărire; Îndesire; Tonifiere (violet/albastru); Protecție UV; Volum; Altele
fi: Hiustenhoitovaikutus: Hilseenesto; Pörröilyä estävä; Hiustenlähtöä ehkäisevä; Puhdistava; Värisuojaus; Kiharoita korostava; Syväpuhdistus; Puhdistava; Kosteuttava; Kosteuttava; Ravitseva; Puhdistava; Korjaava; Elvyttävä; Kiilto; Silottava; Päänahan rauhoittava; Vahvistava; Paksuntava; Sävyttävä (violetti/sininen); UV-suojaus; Runsauttava; Muu
ru: Эффект для волос: Против перхоти; Разглаживающий; Против выпадения волос; Очищающий; Защита цвета; Усиление локонов; Глубокое очищение; Детоксицирующий; Гидрофильный; Увлажнение; Питание; Очищение; Восстановление; Оживление; Блеск; Разглаживание; Успокаивающий кожу головы; Укрепление; Утолщение; Тонирующий (фиолетовый/синий); Защита от УФ-излучения; Объем; Другой
en: Hair care effect: Anti-dandruff; Anti-frizz; Anti-hair loss; Clarifying; Color protection; Curl enhancing; Deep cleansing; Detoxifying; Hydrating; Moisturizing; Nourishing; Purifying; Repairing; Revitalizing; Shine; Smoothing; Soothing scalp; Strengthening; Thickening; Toning (purple/blue); UV protection; Volumizing; Other
da: Hårplejeeffekt: Anti-skæl; Anti-krus; Mod hårtab; Klargørende; Farvebeskyttelse; Krølleforstærkende; Dyb rensning; Afgiftende; Hydrerende; Fugtgivende; Nærende; Rensende; Reparerende; Revitaliserende; Glans; Udglattende; Beroligende hovedbund; Styrkende; Fortykkende; Tonende (lilla/blå); UV-beskyttelse; Volumengivende; Andet
de: Haarpflegeeffekt: Anti-Schuppen; Anti-Frizz; Anti-Haarausfall; Klärend; Farbschutz; Lockenverstärkend; Tiefenreinigung; Entgiftend; Feuchtigkeitsspendend; Befeuchtend; Nährend; Reinigend; Reparatur; Revitalisierend; Glanz; Glättend; Kopfhaut beruhigend; Stärkend; Verdickend; Tönend (lila/blau); UV-Schutz; Volumengebend; Sonstiges
ko: 헤어 케어 효과: 비듬 방지; 부스스함 방지; 탈모 방지; 클래리파잉; 색상 유지; 컬 강화; 딥 클렌징; 디톡시파잉; 수분 공급; 보습; 영양 공급; 정화; 복구; 활력을 되찾음; 광택; 매끄럽게; 두피 진정; 강화; 두껍게; 토닝 (퍼플/블루); UV 차단; 볼륨업; 기타
vi: Hiệu ứng chăm sóc tóc: Chống gàu; Chống xoăn cứng; Chống rụng tóc; Làm sạch sâu; Giữ màu; Tăng cường độ xoăn; Làm sạch sâu; Thải độc; Cấp ẩm; Dưỡng ẩm; Nuôi dưỡng; Thanh lọc; Phục hồi; Kích thích; Làm sáng bóng; Làm mượt; Làm dịu da đầu; Làm thẳng; Làm dày; Nhuộm màu (tím/xanh); Chống tia cực tím; Làm phồng; Khác
fr: Effet soin des cheveux: Antipelliculaire; Anti-frizz; Anti-chute; Clarifiant; Protection de la couleur; Amélioration des boucles; Nettoyage en profondeur; Détoxifiant; Hydratant; Hydratant; Nourrissant; Purifiant; Réparateur; Revitalisant; Brillant; Lissant; Apaisant pour le cuir chevelu; Renforce; Épaississant; Tonifiant (violet/bleu); Protection contre les UV; Volumisation; Autre
th: ผลการดูแลเส้นผม: ป้องกันรังแค; ป้องกันผมชี้ฟู; ต้านผมร่วง; ชำระล้าง; สำหรับผมทำสี; เสริมลอนผม; ทำการความล้ำลึก; ล้างพิษ; ให้ความชุ่มชื้น; เติมความชุ่มชื้น; บำรุง; การทำให้บริสุทธิ์; การซ่อมแซม; ฟื้นบำรุง; เปล่งประกาย; ช่วยให้เรียบเนียน; ผ่อนคลายหนังศีรษะ; ช่วยให้แข็งแรง; ช่วยให้ขนตาหนาขึ้น; ปรับโทนสี (ม่วง/น้ำเงิน); ป้องกันรังสียูวี; เพิ่มวอลลุ่มให้ขนตา; อื่นๆ
sl-SI: Učinek nege las: Proti prhljaju; Anti-frizz; Proti izpadanju las; Razjasnjevalno; Barvna zaščita; Poudarjanje kodrov; Globinsko čiščenje; Razstrupljevalno; Hidracija; Vlaženje; Hranilno; Očiščevanje; Popravilo; Revitalizacija; Sijaj; Glajenje; Pomirjujoče za lasišče; Krepitev; Odebelitev; Toniranje (vijolično/modro); UV-zaščita; Povečanje volumna; Drugo
pt-PT: Efeito de cuidados capilares: Anticaspa; Antifrizz; Antiqueda; Clarificante; Proteção da cor; Potenciador de caracóis; Limpeza profunda; Desintoxicante; Hidratante; Umectante; Nutritivo; Purificador; Reparador; Revitalizante; Brilho; Suavização; Calmante para o couro cabeludo; Reforço; Espessamento; Matizador (roxo/azul); Proteção UV; Dar volume; Outro
pt-BR: Efeito de cuidados capilares: Anticaspa; Antifrizz; Antiqueda; Clarificante; Proteção de cor; Realce de cachos; Limpeza profunda; Desintoxicante; Hidratação; Hidratante; Nutritivo; Purificação; Reparador; Revitalizante; Brilho; Suavização; Calmante para o couro cabeludo; Fortificante; Espessante; Tonalizante (roxo/azul); Proteção UV; Volumizador; Outro
tr: Saç bakım etkisi: Kepek önleyici; Kabarma önleyici; Saç dökülmesi önleyici; Arındırıcı; Renk koruması; Bukle artırıcı; Derin temizlik; Detoksifiye edici; Sulandırıcı; Nemlendirici; Besleyici; Arındırıcı; Onarıcı; Canlandırıcı; Parıltı; Pürüzsüzleştirici; Saç derisi yatıştırıcı; Güçlendirici; Kalınlaştırıcı; Tonlayıcı (mor/mavi); UV koruması; Hacim verici; Diğer
lt-LT: Plaukų priežiūros poveikis: Nuo pleiskanų; Nuo šiaušimosi; Nuo plaukų slinkimo; Valantis; Spalvų apsauga; Garbanų stiprinimas; Gilus valymas; Detoksikuojantis; Drėgmės pusiausvyrą atkuriantis; Drėkinamasis; Maitinamasis; Giliai valantis; Atkuriamasis; Atgaivinamasis; Blizgesio suteikiantis; Glotninamasis; Raminantis galvos odą; Stiprinamasis; Tankinamasis; Tonavimas (violetinis/mėlynas); UV apsauga; Apimties suteikiantis; Kita
ja: ヘアケア効果: ふけ防止; 縮れ髪防止; 脱毛防止; クラリファイング; カラープロテクト; カール強化; ディープクレンジング; デトックス; ハイドレイティング; モイスチャライジング; ナリシング; 浄化; 修復; 活性化; 輝く; なめらかにする; 頭皮の鎮静; 強化; 育毛; トーニング（紫/青）; UVカット; ボリュームアップ; その他
bg-BG: Ефект за грижата за косата: Защита от пърхот; Против накъдряне; Против косопад; Изясняващ; Защита на цветовете; Подчертаващ къдриците; Дълбоко почистване; Детоксикиращ; Хидратиране; Овлажняване; Подхранване; Пречистване; Възстановяване; Съживяване; Блясък; Изглаждане; Успокояващ скалпа; Укрепване; Уплътняване; Тониращ (лилаво/синьо); UV защита; Увеличаване на обема; Други
zh-CN: 护发效果: 抗头皮屑; 防止头发毛糙; 防脱发; 深层清洁; 颜色保护; 增强卷发; 深层清洁; 排毒; 保湿; 补水; 滋补; 净化; 修护皮肤; 焕发活力; 光泽; 柔润; 舒缓头皮; 强化; 加厚; 调色（紫色/蓝色）; 防紫外线; 丰盈; 其他
cs: Účinek péče o vlasy: Ochrana proti lupům; Pro vlnité vlasy; Proti vypadávání vlasů; Čisticí; Ochrana barev; Zvýraznění kudrlin; Hloubkové čištění; Detoxikační; Hydratační; Zvlhčující; Vyživující; Čištění; Regenerační; Revitalizační; Lesk; Uklidňující; Zklidňující pokožku hlavy; Posilující; Zahušťující; Tónování (fialové/modré); Ochrana proti UV záření; Zvětšující objem; Jiné
it: Effetto per la cura dei capelli: Anti-forfora; Anti-crespo; Anticaduta; Purificante; Protezione del colore; Valorizzazione dei ricci; Pulizia profonda; Detossinante; Idratante; Emolliente; Nutriente; Purificante; Riparatore; Rivitalizzante; Luminosità; Levigante; Lenitivo per cuoio capelluto; Rinforzante; Infoltimento; Tonalizzante (viola/blu); Protezione UV; Volumizzante; Altro
hu: Hajápolási hatás: Korpásodás elleni; Göndörödés elleni; Hajhullás elleni; Tisztító; Színvédelem; Fürt kiemelő; Mélytisztítás; Méregtelenítő; Hidratálás; Nedvesítés; Táplálás; Tisztító; Javító; Revitalizáló; Ragyogó; Simítás; Fejbőrnyugtató; Erősítés; Vastagítás; Tónusozó (lila/kék); UV-védelem; Volumennövelés; Egyéb
nb: Hårpleieeffekt: Motvirker flass; Motvirker krusing; Anti-hårtap; Klargjørende; Fargebeskyttelse; Krølleforsterkende; Dyprensing; Avgiftende; Hydrerende; Fuktighetsgivende; Næringsgivende; Rensende; Reparerende; Revitaliserende; Skinnende; Utjevnende; Beroligende hodebunn; Styrkende; Tykkende; Toning (lilla/blå); UV-beskyttelse; Volumiserende; Annet
zh-TW: 護髮效果: 抗頭皮屑; 抗頭髮毛糙; 防落髮; 淨化; 色彩保護; 增強捲度; 深度潔淨; 排毒; 保濕; 保濕; 滋養; 淨化; 修復; 煥發活力; 閃耀; 嫩滑; 舒緩頭皮; 強化; 加厚; 矯色（紫色/藍色）; 紫外線防護; 豐盈; 其他
es: Efecto del cuidado del cabello: Anticaspa; Antiencrespamiento; Anticaída; Clarificante; Protección del color; Potenciador de rizos; Limpieza profunda; Desintoxicante; Hidratante; Hidratante; Nutritivo; Purificante; Reparador; Revitalizante; Brillo; Suavizante; Calmante para el cuero cabelludo; Fortalecimiento; Engrosamiento; Matizador (violeta/azul); Protección UV; Voluminizador; Otros
sv: Hårvårdseffekt: Antimjäll; Anti-friss; Mot håravfall; Klargörande; Färgskydd; Lockförstärkande; Djuprengöring; Avgiftande; Återfuktande; Återfuktande; Närande; Renande; Reparerande; Revitalisering; Glans; Mjukgörande; Lugnande för hårbotten; Förstärkning; Förtjockning; Tonande (lila/blå); UV-skydd; Volymgivande; Övrigt
pl: Efekt pielęgnacji włosów: Przeciwłupieżowa; Przeciw puszeniu się; Przeciw wypadaniu włosów; Oczyszczający; Ochrona koloru; Wzmacnianie loków; Czyszczenie dogłębne; Detoksykujący; Hydratacja; Nawilżający; Odżywiający; Oczyszczenie; Naprawa; Odżywienie; Blask; Wygładzanie; Kojący skórę głowy; Wzmocnienie; Zagęszczenie; Tonujący (fioletowy/niebieski); Ochrona przed promieniowaniem UV; Zwiększanie objętości; Inne